臺灣新竹地方法院刑事判決
111年度訴字第702號
公  訴  人  臺灣新竹地方檢察署檢察官
被      告  蔡克強



上列被告因傷害等案件，經檢察官提起公訴（111年度偵字第111
12號），於本院準備程序進行中，被告就被訴事實為有罪之陳述
，經合議庭裁定由受命法官獨任進行簡式審判程序，判決如下：
    主  文
蔡克強犯侮辱公務員罪，累犯，處拘役肆拾日，如易科罰金，以
新臺幣壹仟元折算壹日；又犯傷害罪，累犯，處有期徒刑肆月，
如易科罰金，以新臺幣壹仟元折算壹日。
    事實及理由
一、蔡克強為法務部○○○○○○○之受刑人，於民國111年6月13日上
    午10時25分許，在該監獄16工場內，因不滿先前在工場內因
    下棋遭該監獄管理員詹前裕喝止，竟基於侮辱公務員及公然
    侮辱之犯意，在特定多數人得共見共聞之上開工場內，公然
    對依法執行監獄管理勤務之詹前裕辱罵「幹你娘」，足以貶
    損詹前裕之名譽；再基於基於妨害公務執行與傷害之犯意，
    至主管臺內揮拳毆打詹前裕，致且使詹前裕受有頭部挫傷併
    輕微腦震盪、左臉挫傷、右下巴挫傷、左肩及左上臂挫傷等
    傷害。
二、本案證據，均引用附件檢察官起訴書之記載。另補充證據被
    告蔡克強於本院準備程序時之自白。
三、核被告蔡克強所為，係犯刑法第140條之侮辱公務員罪、同
    法第135條第1項之妨害公務執行罪、同法第277條第1項之傷
    害罪及同法第309條第1項之公然侮辱罪。又被告係分別以一
    侮辱行為同時觸犯侮辱公務員罪及公然侮辱罪，以一強暴行
    為同時觸犯妨害公務執行罪及傷害罪，均為想像競合犯，均
    應依刑法第55條規定，各從一重之侮辱公務員罪及傷害罪處
    斷。被告所犯上開侮辱公務員與傷害2罪間，犯意各別，行
    為互殊，應予分論併罰。
四、被告前於107年5月間，因施用毒品案件，經本院以107年度
    竹東簡字第74號判決，判處有期徒刑3月、2月，應執行有期
    徒刑4月，後於107年6月22日確定，嗣於108年1月29日徒刑
    易科罰金執行完畢出監等情，有臺灣高等法院被告前案紀錄
    表在卷可佐（見本院卷第16頁至第17頁），其受有期徒刑執
    行完畢，於5年以內故意再犯本案有期徒刑以上之2罪，均為
    累犯，且查本件並無司法院釋字第775號解釋所示，有罪刑
    不相當之情形，仍均應依刑法第47條第1項規定，加重其刑
    。
五、爰以行為人之責任為基礎，審酌被告僅因不滿新竹監獄管理
    員即告訴人詹前裕先前之管教，竟先以穢語辱罵依法執行職
    務之告訴人，復以揮拳之強暴手段攻擊告訴人，致告訴人受
    有如起訴書所載之傷勢，顯藐視國家公權力之行使，應予非
    難，衡以其犯後始終坦承犯行，然迄未與告訴人達成和解或
    為賠償之犯後態度，暨考量其素行非佳（見卷附臺灣高等法
    院被告前案紀錄表之記載）、本案犯罪之動機、手段、情節
    、所生危害，及其自陳高中畢業之教育智識程度、入監前從
    事搭鷹架之工作、日薪約新臺幣2,000元、無需扶養幼子之
    家庭生活經濟狀況（見本院卷第48頁）等一切情狀，分別量
    處如主文所示之刑，並均諭知易科罰金之折算標準。　
據上論斷，應依刑事訴訟法第273條之1第1項、第299條第1項前
段、第310條之2、第454條第2項，判決如主文。　
本案經檢察官翁貫育提起公訴，檢察官陳昭德到庭執行職務。
中　　華　　民　　國　　111 　年　　11　　月　　17　　日
                  刑事第一庭  法　官　華澹寧
以上正本證明與原本無異。　　　　　　　　　
如不服本判決應於收受判決後20日內向本院提出上訴書狀，並應
敘述具體理由。其未敘述上訴理由者，應於上訴期間屆滿後20日
內向本院補提理由書(均須按他造當事人之人數附繕本)「切勿逕
送上級法院」。
中　　華　　民　　國　　111 　年　　11　　月　　17　　日
                              書記官  吳羽君
附錄本案論罪科刑法條全文：
刑法第309條第1項
公然侮辱人者，處拘役或 9 千元以下罰金。
刑法第140條第1項
於公務員依法執行職務時，當場侮辱或對於其依法執行之職務公
然侮辱者，處 1 年以下有期徒刑、拘役或 10 萬元以下罰金。
刑法第135條第1項
對於公務員依法執行職務時，施強暴脅迫者，處 3 年以下有期
徒刑、拘役或 30 萬元以下罰金。
刑法第277條第1項
傷害人之身體或健康者，處 5 年以下有期徒刑、拘役或 50 萬
元以下罰金。
（附件）
臺灣新竹地方檢察署檢察官起訴書
                                    111年度偵字第11112號
　　被　　　告　蔡克強　
上列被告因妨害公務等案件，業經偵查終結，認應提起公訴，茲
將犯罪事實及證據並所犯法條分敘如下：
        犯罪事實
一、蔡克強前因施用毒品案件，經臺灣新竹地方法院以107年竹
    東簡字第74號判決判處有期徒刑4月確定，並於民國108年1
    月29日徒刑執行完畢。詎仍不思悔改，復因案於110年12月1
    日進入法務部○○○○○○○服刑，服刑期間因故對該監獄戒護科
    主任管理員詹前裕不滿，竟基於公然侮辱、妨害公務及傷害
    之犯意，於111年6月13日上午10時25分許，在該監獄16工場
    先公然對依法執行監獄管理勤務之詹前裕辱罵「幹你娘」後
    ，再至主管臺內毆打詹前裕，足以貶損詹前裕之名譽，且使
    詹前裕受有頭部挫傷併輕微腦震盪、左臉挫傷、右下巴挫傷
    、左肩及左上臂挫傷等傷害。
二、案經法務部○○○○○○○函送及詹前裕告訴偵辦。
　　　　證據並所犯法條
一、訊據被告蔡克強就上揭犯罪事實坦承不諱，核與告訴人詹前
    裕於偵訊中指述情節相符，復經證人曾楊煒、鄭誠於偵訊中
    證述明確，並有國軍桃園總醫院新竹分院附設民眾診療服務
    處、新竹國泰綜合醫院診斷證明書、傷勢照片、監視器錄影
    及翻拍照片等在卷可稽，是被告自白與事實相符，其犯嫌洵
    堪認定。
二、核被告所為，係犯刑法第309條第1項之公然侮辱、第140條
    之侮辱公務員、第135條第1項之對於公務員依法執行職務時
    施強暴、第277條第1項之傷害罪嫌。被告所犯刑法第309條
    第1項之公然侮辱、第140條之侮辱公務員；刑法第277條第1
    項之傷害、第135條第1項妨害公務罪嫌，均係一行為觸犯數
    罪名，請依同法第55條之規定，各從一重之侮辱公務員及對
    於公務員依法執行職務時施強暴罪論處。被告所犯上開侮辱
    公務員及對於公務員依法執行職務時施強暴罪間，犯意各別
    ，行為互殊，請予分論併罰。又被告受有前述有期徒刑執行
    完畢，此有本署刑案資料查註紀錄表1份在卷可稽，5年內再
    故意犯本件有期徒刑以上之本罪，請依累犯規定，加重其刑
    。
三、至告訴意旨認被告上開行為係涉犯刑法第278條第3項、第1
    項重傷害未遂罪嫌乙節。惟查，審酌被告就告訴人當日僅因
    對其管理態度不滿而生衝突，衡情尚無引發被告重傷害告訴
    人之動機，且被告係徒手毆打告訴人僅約歷時5秒許，即為
    其餘受刑人架開壓制，此觀諸卷附現場監視錄影畫面所示甚
    明，是綜合案發當時之情境、具體過程、傷痕之多寡輕重及
    傷勢程度等一切情狀審認，應認被告主觀上尚無致告訴人於
    重傷之故意，顯與刑法重傷未遂罪之構成要件有別，尚難遽
    以重傷未遂罪責相繩於被告。然此部分倘成立犯罪，因與前
    揭提起公訴之部分，屬同一基本事實，為起訴效力所及，爰
    不另為不起訴處分，併予敘明。
四、依刑事訴訟法第251條第1項提起公訴。
　　此　致
臺灣新竹地方法院
中　　華　　民　　國　　111 　年　　8 　　月　　17　　日
　　　　　　　　　　　　　　　檢　察　官　翁貫育　
本件證明與原本無異　　　
中　　華　　民　　國　　111 　年　　8 　　月　  26　　日
                              書  記  官  陳桂香